臺灣高等法院高雄分院刑事判決　　93年度上重更(一)字第23號
上　訴　人
即　被　告　丙○○
選任辯護人　黃進祥律師
上訴人即被
告丙○○之
配偶　　　　甲○○
上　訴　人
即　被　告　乙○○
選任辯護人　林夙慧律師
上列上訴人等因被告等違反毒品危害防制條例等案件，不服臺灣
高雄地方法院92年度重訴字第116 號中華民國93年4 月30日第一
審判決（起訴案號：臺灣高雄地方法院檢察署92年度偵字第2006
7 號），提起上訴，判決後，經最高法院發回更審，本院判決如
下：
      主  文
原判決撤銷。
乙○○共同販賣第一級毒品，處無期徒刑，褫奪公權終身。扣案
第一級毒品海洛因陸拾塊（淨重合計貳萬參仟柒佰零伍點零捌公
克、純度百分之八十六點七四、純質淨重合計貳萬零伍佰陸拾壹
點柒捌公克）、第二級毒品安非他命壹拾參包（淨重合計肆仟陸
佰玖拾伍點陸壹公克，純度分別為百分之三十五點六二及百分之
三十六點二九，純質淨重合計壹仟陸佰柒拾貳點捌捌公克），均
沒收銷燬之；上開海洛因毒品之外包裝重貳仟捌佰壹拾貳點貳壹
公克、安非他命之外包裝壹佰肆拾陸點壹陸公克及九十二年九月
二十九日收貨單內偽造「黃文祥」之署押一枚、扣案夏普牌銀色
00000000000號0000000000行動電話手機貳支（含ＳＩＭ卡貳張
），均沒收之。
丙○○共同運輸第一級毒品，處無期徒刑，褫奪公權終身。扣案
第一級毒品海洛因陸拾塊（淨重合計貳萬參仟柒佰零伍點零捌公
克、純度百分之八十六點七四、純質淨重合計貳萬零伍佰陸拾壹
點柒捌公克）均沒收銷燬之；上開海洛因毒品外包裝重貳仟捌佰
壹拾貳點貳壹公克、扣案夏普牌銀色00000000000號0000000000
行動電話手機貳支（含ＳＩＭ卡貳張），均沒收。
    事  實
一、乙○○於民國（下同）83年間因違反懲治走私條例、麻醉藥
    品管理條例等案件，經台灣台南地方法院以83年度訴字第
    569 號判決科處有期徒刑14年6 月，經臺灣高等法院台南分
    院及最高法院分別以83年度上訴字第2358號、84年度台上字
    第3445號判決駁回其上訴確定，84年7 月20日入監服刑後，
    於90年4 月19日假釋出獄，尚未執行完畢（不構成累犯）。
    乙○○與蔣光南原係舊識，明知海洛因及安非他命係毒品危
    害防制條例第2 條第2 項第1 、2 款所稱之第一、二級毒品
    ，且係行政院依據懲治走私條例第2 條第4 項之授權公告之
    甲類第4 款之管制進出口之物品，不得私運進口，亦不得運
    輸、販賣、持有。緣蔣光南於91年4 月間，因利用貨櫃走私
    海洛因為警查獲，逃亡至寮國後，仍繼續策劃走私毒品來台
    販售，而於92年3 月間，以電話與乙○○取得連繫，乙○○
    亦表示情況不好，蔣光南即告以是否要賣海洛因，乙○○告
    以身上沒錢，蔣光南告以第1 次可以挺乙○○，先出貨給乙
    ○○，等貨物賣出後再把錢給他等語，並允諾將海洛因40塊
    以每公斤新台幣（下同）100 萬元之代價出售於乙○○，乙
    ○○預估如將海洛因以每公斤200 萬元至240 萬元之價格在
    台灣販賣後，將所得部分1500萬元交由蔣光南在台灣之聯絡
    人綽號「阿平」之成年男子，扣除成本，乙○○可獲利1500
    萬元至2100萬元，雙方乃達成協議。乙○○遂基於自越南私
    運、運輸、販賣第一級毒品海洛因來台販賣牟利，並基於偽
    造私文書之犯意，先由蔣光南於92年6 月間，在寮國某不詳
    之地點，以不詳價格購買海洛因後，轉送至越南，同時通知
    乙○○派人前往越南以購買漁貨夾帶海洛因毒品之方式走私
    進入台灣。乙○○遂指示，安排丙○○於92年6 月27日前往
    越南擬以採買漁貨掩護之方式走私毒品，並允諾於走私海洛
    因成功後給予100 萬元作為報酬，丙○○知悉上情後，即基
    於共同自越南私運、運輸第一級毒品海洛因來台販賣牟利之
    犯意，依乙○○之指示搭機前往越南，惟因蔣光南向乙○○
    表示貨尚未到手，乙○○遂要求丙○○先行返台。不久之後
    ，蔣光南告知乙○○毒品已經取得，乙○○遂再度要求丙○
    ○於92年7 月24日前往越南，與蔣光南派駐當地代表真實姓
    名不詳綽號「阿端」之成年男子接洽，丙○○遂依乙○○之
    指示，收受乙○○所交付之美金11000 元後，搭機前往越南
    下六省向九龍水產公司購買冷凍蝦仁175 箱，於同年8 月18
    日由九龍水產公司將上開冷凍蝦仁載送至越南胡志明市第五
    郡第九坊安陽王街80號丙○○所租用之冷凍倉儲後，經丙○
    ○之同意，由綽號「阿端」之成年男子將海洛因磚60塊（淨
    重合計2370 5.08 公克、外包裝重合計2812.21 公克、純度
    100 分之86.7 4、純質淨重合計20561.78公克）及夾帶第二
    級毒品安非他命13包（淨重合計4695.61 公克，純度分別為
    100 分之35.6 2及100 分之36.29 ，純質淨重合計1672.88
    公克，外包裝重合計146.16公克）以蝦仁鋪蓋於其上，偽裝
    成冷凍蝦仁塊後送回冷凍倉儲，由丙○○委託並無犯意聯絡
    ，綽號「阿端」之男子伺機自胡志明市頭頓港報關交由不知
    情之豐海號漁船走私運輸返台（按蔣光南係在越南交付毒品
    給丙○○，再由丙○○負責走私入台灣。該綽號「阿端」之
    部份難認與丙○○及乙○○有犯意之聯絡），丙○○則於92
    年9 月15日先行返台，蔣光南於毒品載運上船出發後亦隨即
    以電話通知乙○○，告以係用虛構之「黃文祥」為收貨人，
    該批冷凍蝦仁除海洛因60塊外，並夾帶有第二級毒品安非他
    命13大包，要求乙○○除取得該40塊海洛因外，其餘之20
    塊海洛因交給在桃園地區真實姓名不詳，綽號「光明」之成
    年男子，安非他命則由乙○○暫時保管，事後會派人取貨等
    語。乙○○得知上情允諾後，即於92年9 月17日下午，前往
    向高雄市前鎮區○○○○路26號天註冷凍廠，口頭上以「黃
    文祥」之名義及月租26000 元之租金租得冷凍倉庫1 個，以
    備存放私運進口之海洛因及安非他命。92年9 月18日，綽號
    「阿端」之人將上開冷凍蝦仁以「黃文祥」之名義，委託不
    知情之達海水產有限公司所有豐海號運搬船自越南私運運輸
    海洛因及安非他命返台。92年9 月29日豐海號抵達高雄市紅
    毛港，乙○○指示豐海號運搬船不知情之交貨人員，將該漁
    貨運送至天註冷凍廠冷藏，並以「王偉仁」自稱，指示事先
    僱妥不知情之蕭奕精在天註冷凍廠等候，於同日晚間18時許
    ，達海水產公司所指派之貨車將上開包藏有海洛因、安非他
    命之冷凍蝦仁送抵天註冷凍廠內，蕭奕精遂依乙○○之指示
    ，在收貨單內收貨人欄內簽署「黃文祥」之姓名，以表示運
    貨司機，以行使該偽造之私文書，足生損害於黃文祥後，將
    藏放有毒品海洛因及安非他命冷凍蝦仁搬運至天註冷凍廠第
    8 號冷凍倉庫存放；蕭奕精再於翌日下午1 時許，在高雄市
    ○○路、四維路口高雄市政府大樓旁，將估價單、送貨明細
    、冷凍庫鑰匙3 支交給乙○○，乙○○於毒品運抵高雄之前
    ，即於92年9 月28日起，以公共電話與丙○○所有夏普牌銀
    色0000000000號手機連繫接運毒品海洛因之情事。丙○○亦
    於92年9 月30日上午8 時14分03秒許，以公共電話（07）
    0000000 號撥打乙○○所有0000000000號行動電話催促取貨
    ，乙○○亦於同日上午9 時許，向設在台南市○○路○段
    420 號順益汽車安平服務處租得車牌號II-2786 號休旅車1
    輛後，於同日下午3 時17分52秒許，駕駛上開車輛與丙○○
    前往上開冷凍倉庫，由丙○○指出藏放毒品之冷凍蝦仁，準
    備運送至國道第2 高速公路東山休息站解凍取出海洛因磚塊
    ，同日下午3 時25分40秒許，丙○○在該冷凍廠內挑選有暗
    記（即每箱僅放置3 塊蝦仁塊者，為藏有毒品之漁貨，每箱
    放置6 塊蝦仁塊者，為正常之漁貨）之冷凍蝦仁紙箱，乙○
    ○在外把風之際，為法務部調查局南部地區機動工作組、高
    雄市調查處、海員調查處高雄站、海巡署高雄市機動查緝隊
    、高雄市政府警察局小港分局分局等單位組成之專案小組人
    員當場查獲，並查獲夾藏於冷凍蝦仁紙箱內之第一級毒品海
    洛因磚60塊（淨重合計23705.08公克、包裝重合計2812.21
    公克、純度100 分之86.7 4、純質淨重合計20561.78公克）
    及第二級毒品安非他命13包（淨重合計4695.61 公克，純度
    分別為100 分之35點62及100 分之36點29，純質淨重合計
    1672.88 公克，包裝重合計146.16公克），並扣得丙○○所
    有供與乙○○聯絡接運海洛因用之夏普牌銀色0000000000號
    行動電話手機壹1 支（含和信SIM 卡1 張），乙○○於調查
    局訊問及檢察官偵查中供出上開毒品來源係向蔣光南所購入
    ，並因而破獲蔣光南（現通緝中）。
二、案經法務部調查局南部地區機動工作組（下稱法務部調查局
    南機組）移送台灣高雄地方法院檢察署檢察官偵查起訴。
    理  由
一、訊據上訴人即被告乙○○（下稱被告乙○○）對自越南走私
    第一級毒品海洛因入境、先後2 次央請被告丙○○前往越南
    暨以「黃文祥」之名義向天註冷凍廠租得冷凍倉庫1 個、並
    僱用蕭奕精前往天註冷凍廠收受達海公司送來藏放有毒品冷
    凍蝦後儲存於所租得之冷凍庫，嗣夥同被告丙○○前往該冷
    凍廠欲取出所寄放之內有毒品海洛因之冷凍蝦時，為法務部
    調查局南機組調查員等當場查獲等事實，固均供認不諱，惟
    辯稱：伊不認識蔣光南，伊係與方開明接洽，是方開明要伊
    去提領毒品，運送毒品的事均是蔣光南交待方開明操作，是
    方開明告訴伊毒品已抵台灣，並以傳真方式交付提領貨物之
    文件；何況，毒品數量非少，蔣光南豈有可能讓伊用賒帳之
    方式為之，伊在調查局及檢察官偵查中之自白有部分不實在
    ，如有賺錢，伊實際上僅能獲得400 萬元之報酬，而非1500
    餘萬元云云；另訊據上訴人即被告丙○○（下稱被告丙○○
    ）對於依同案被告乙○○之指示前往越南先後與綽號「阿端
    」男子接洽，於購得蝦仁後在越南租用冷凍倉儲供存放所購
    買之蝦仁，返台後與被告乙○○前往天註冷凍廠欲取出冷凍
    蝦仁時，為法務部調查局南機組等人員查獲之事實，固亦供
    認不諱，惟矢口否認有何走私、運送毒品之犯行，辯稱：伊
    僅係受乙○○之委託前往購買蝦仁，越南冷凍廠老闆事後有
    告訴伊其中13箱蝦仁被「阿端」搬走後1 星期又搬回冷凍廠
    ，蝦仁內被藏放毒品之事伊全然不知情，是被矇在鼓裡，通
    聯記錄中告知乙○○「趕快來弄，弄起來」等語，是因為當
    時其與乙○○約定要搬運冷凍蝦仁之時間已經到了，卻不見
    人影，打電話給乙○○時，許某說還在睡覺，因此催促許某
    趕洗臉之意，乙○○雖曾說要拿一百萬元給伊等語，惟當時
    許某是要伊長期在越南幫他買魚貨，如果有賺錢要挺伊做生
    意，並非走私毒品之報酬云云。
二、經查：
  (一)法務部調查局南機組人員於92年9 月30日下午3 時25分40秒
    許，在右揭高雄市前鎮區○○○○路26號天註冷凍廠8 號冷
    凍倉庫冷凍蝦仁紙箱內扣得之冷凍蝦仁175 箱，經先後解凍
    後，共發現13包藥丸及60塊疑似海洛因磚塊之事實，有扣押
    物品目錄、扣押物品清單、照片3 幀等在卷可憑（見南機組
    卷第8 頁、第18頁、第20頁至第25頁）。上開扣案藥丸及疑
    似海洛因磚塊經送法務部調查局鑑定結果，60塊磚塊部分，
    係第一級毒品海洛因（淨重合計23705.08公克、外包裝重合
    計2812.21 公克、純度100 分之86.74 、純質淨重合計
    20561.78公克）；13包藥丸部分，係第二級毒品安非他命（
    淨重合計4695.61 公克，純度分別為100 分之35點62及100
    分之36.29 ，純質淨重合計1672.88 公克，外包裝重合計
    146.16公克），有法務部調查局92年11月12日調科壹字第
    220016179 號、第000000000 號、第000000000 號、第
    000000000 號、第000000000 號及調科壹字第09262614410
    號鑑定通知書等在卷可憑（見偵查卷第117 頁至124 頁、第
    128 頁）。
  (二)被告乙○○於原審法院行準備程序及審理時供稱：「我承認
    和蔣光南合議販賣走私第一級毒品」、「（問：是否知道漁
    貨內有毒品）知道」等語（見原審卷第53頁、第160 頁第1
    行）；其於檢察官偵查中亦供稱：「（問：92年9 月30日下
    午3 時左右持有夾藏海洛因磚及搖頭丸的漁貨被查獲？）是
    的，海洛因是我走（私）的」、「（問：這批毒品何來？）
    是蔣光南的，他託我寄賣，他用1 公斤約3 塊海洛因磚塊
    100 萬元的價格批給我，至於我賣出去多餘的利潤是我賺的
    」、「（問：你們如何聯絡？）是92年3 月16日，蔣光南打
    我手機，問我情況如何，我說情況不好，他問我要不要賣海
    洛因，我說我沒錢買，他說他第1 次可以挺我，先出貨給我
    ，等我賣出去後，再把錢交給他在台灣的代表綽號「平仔」
    之人，我有同意，之後我們有電話聯絡，後來於6 、7 月間
    ，我派丙○○過去越南，並且在當地收購漁貨及和蔣光南在
    當地的代表『阿端』聯絡，丙○○購買漁貨後再委託『阿端
    』包裝及寄運回來，至於海洛因何時夾藏在漁貨內，我不清
    楚，他只有在裝船好後才通知我，他說東西已上船要運回來
    ，回來後我們要去拿貨時就被查獲」、「（問：這批貨有幾
    位金主？）是蔣光南寄賣，但其中有20塊蔣某的代表會來拿
    給桃園的『光明』，其他40塊是我賣出後再把錢算給『阿平
    』，約要1500萬元」、「（問：搖頭丸何來？）這部分我不
    清楚，一開始蔣光南沒有說，後來蔣某說先放我這邊，會找
    人向我拿」、「（問：這批貨從何處進來？）從豐海號運搬
    船，船東並不知情，這些均是蔣光南負責把貨送來台灣，再
    由我接收」、「（問：貨從越南何處上船？）從頭頓港上船
    」等語（見偵查卷第37頁背面起至40頁第2 行）；其於檢察
    官聲請原審法院裁定羈押時，於原審法院供稱：「海洛因毒
    品是目前通緝逃亡到寮國的蔣光南要我幫忙處理，他要我幫
    忙從越南運入，並在台灣出售」、「（問：搖頭丸的來源？
    ）是事後蔣光南打電話給我，要我先幫他保管，他會叫綽號
    『平仔』的人來取貨，他是在台灣幫蔣光南的人」等語（見
    聲羈卷第7 頁倒數第2 行起）；其於法務部調查局南機組調
    查時亦先後供稱：「我與蔣光南熟識約20年，去年（指91年
    ）4 月，蔣光南因利用貨櫃走私海洛因磚被警查獲，遂逃亡
    至寮國，蔣光南在寮國仍繼續策劃走私毒品來台，在今年3
    月16日蔣光南由寮國打我持用之0000000000號行動電話邀我
    共同集資走私海洛因來台，後經多次電話聯繫談妥由蔣光南
    負責將海洛因毒品由寮國運送至越南，再由我找人前往越南
    頭頓港買漁貨將毒品夾藏漁貨中並安排搭台籍冷凍搬運船返
    台，資金部分因我沒錢，蔣光南遂應允每公斤（約3 塊海洛
    因）以100 萬元價錢先出貨給我，由我將該毒品銷售完畢後
    ，再將販毒所得金錢交付蔣光南在台聯絡人綽號『阿平』男
    子，此次共走私60塊海洛因磚塊來台；其中20塊是要分給桃
    園地區綽號『光明』男子，故我經手部分僅有40塊，我共需
    支付1500萬元」、「（問：該批冷凍蝦仁漁貨之承運公司係
    哪家？使用那艘冷凍搬運船？）蔣光南告知我該批藏有毒品
    之冷凍蝦仁漁貨係由永達水產有限公司代理船務，由豐海號
    冷凍運搬船承載」、「運輸毒品之船隻安排皆由蔣光南負責
    ，故應係蔣光南派駐越南之小弟『阿端』所安排」（見偵查
    卷第22頁至24頁）、「在今年3 月16日，我與蔣光南開始策
    劃走私海洛因來台，起初蔣光南都是打我0000000000號電話
    聯絡，後來因蔣光南在台的聯絡人綽號『阿平』男子亦都打
    這支電話與我聯絡，我深覺不妥乃停用，我另留0000000000
    號電話給蔣光南做為洽談走私毒品專線聯絡用，大約今年6
    月份起，蔣光南因我電話停用，聯絡不到我，都是透過綽號
    『阿平』男子轉告我，我再回撥電話到寮國給蔣光南，蔣光
    南使用之電話有3 支，分別為000000000000號、
    000000000000號及0000000000號（泰國漫遊手機）」、「（
    問：本次查獲之13包搖頭丸來源為何？貨主係何人？）我原
    不知道，是蔣光南在該批貨自越南出發後才告知我這批東西
    ，我亦不知貨主是誰，蔣光南告訴我貨到台灣後自會有人聯
    絡我前來取貨」、「（問：本次走私海洛因毒品銷售後可獲
    利若干？）若以每公斤售價200 萬至240 萬元計，我約可獲
    利1500萬至2100萬元」、「今年（指92年）6 月，蔣光南要
    我派人前往越南胡志明市聯絡1 位綽號『阿端』男子，我乃
    派丙○○於6 月27日帶美金10000 第1 次前往越南找『阿端
    』男子，後來因蔣光南方面遲遲未能將海洛因毒品送至越南
    ，我乃叫丙○○於7 月11日先行返台，後來蔣光南再度來電
    要我再派人前往越南，我遂叫丙○○於7 月24日帶著美金
    11000 元往越南」等語（見偵查卷第68頁至72頁）。被告丙
    ○○於檢察官偵查中亦供稱：「是乙○○叫我去越南買海蝦
    進來，我就去越南買海蝦，後來遇到『阿端』之人，乙○○
    叫我拿一萬元給『阿端』，請他帶我去買海蝦，第1 次去，
    貨沒有看成，乙○○叫我回來，約隔10天，乙○○又叫我去
    越南並帶11000 元過去，後來我和『阿端』的朋友去南部下
    六省九龍水產公司買海蝦，我訂了7000元美金海蝦，我先回
    胡志明市，後來貨送到胡志明市，送到我租的冷凍庫」等語
    （見偵查卷第40頁背面）；於法務部調查局南機組調查時供
    稱：「今年（指92年）6 月間許某拿美金1 萬元給我，要我
    前往越南胡志明市將錢拿給綽號『阿端』的男子，準備購買
    蝦仁，我抵達胡志明市後並未找到合適的漁貨，即於7 月中
    旬返台，返台後許某又約我見面，表示『阿端』在越南南部
    有找到合適漁貨，要我重辦簽證，準備再前往越南與『阿端
    』碰面，約7 月下旬，許某又拿給我美金11000 元，要我前
    往越南購買蝦仁，我抵達越南後，綽號『阿端』的朋友綽號
    『阿宗』之男子前來與我接洽，『阿宗』表示下六省有合適
    的蝦仁等漁貨，找1 名翻譯陪同我以美金7000元購買蝦仁乙
    批，購妥後由九龍水產公司將該批蝦仁載往胡志明市某冷凍
    廠暫時存放，準備報關出口，我於9 月15日自越南搭機返台
    ，返台後，我與乙○○見面等語（見偵查卷第11頁）。而被
    告丙○○確有先後於92年6 月27日由高雄出境，同年7 月11
    日由高雄入境，於同年7 月24日由高雄出境，同年9 月15日
    由高雄入境之事實，亦有入出境查詢資料在卷可憑（見本院
    上訴(一)卷第100 頁）。證人洪國雄（即達海水產有限公司之
    職員）於法務部調查局南機組調查時亦證稱：該批蝦仁冷凍
    漁貨是由本公司所屬之豐海號運搬船自越南裝載回台等語（
    見南機組卷第50頁），並有達海公司運送系爭夾藏有毒品之
    蝦仁之估價單影本、在越南胡志市寄放系爭蝦仁之寄倉合約
    書、設於越南之九龍海產公司海蝦蝦仁報價單等在卷可憑（
    見同上南機組卷第38頁、偵查卷第94至98頁）。另證人羅順
    成於本院審理中證稱：「乙○○要我去寮國瞭解一下，因為
    許連即有說蔣光南要生意給乙○○作，因為方開明和蔣光南
    是朋友，所以要我們二人去寮國看看情形，臺灣的事情都是
    方開明處理。」，「（去寮國的時候聽到方開明和蔣光南談
    論何事？）只有吃飯，之後我就和方開明去飯店，之後蔣光
    南只有說有生意要給乙○○作，並沒有談到何事，只有說要
    乙○○處理臺灣一些毒品的事情。」，「（你在寮國聽到要
    乙○○幫忙何事？）就是毒品的事情，因為當時只有說毒品
    的事情，細節部分不清楚，是要透過方開明，之後的事情我
    就不清楚。」，「（在寮國是否和方開明一同前往？聽到訊
    息為何？）是和方開明一起去寮國，聽到的內容是蔣光南有
    毒品要運回臺灣，要乙○○幫忙，回到臺灣因為我知道是毒
    品的事情，所以回到臺灣我就說我不參與。」（本院94年3
    月24日審判筆錄），足徵系爭60塊海洛因及13包安非他命均
    係被告乙○○以被告丙○○所購得之冷凍蝦仁夾藏之方式，
    自越南私自私運進口入台，且所走私運送60塊海洛因中之40
    塊，係為供被告乙○○販售牟取非法利益；被告乙○○上開
    自白，經核與事實相符，依刑事訴訟法第156 條第1 項之規
    定，自得為本案之證據。至系爭13包安非他命係蔣光南在越
    南起運後，告知被告乙○○收受後暫時代為保管無訛。因此
    ，被告乙○○、丙○○就60塊海洛因中之20塊與安非他命部
    分，並無販賣營利之犯意，亦無走私入境之犯行（不知其內
    裝有安非他命，但於入境後已知情，因有指示豐海號運搬船
    不知情之交貨人員，將該漁貨運送至天註冷凍廠冷藏，此部
    分仍有運輸毒品之犯行），亦堪認定，被告乙○○事後辯稱
    僅能獲得400 萬元之報酬云云，應係避重就輕之詞，不足採
    信。
  (三)依上開乙○○、丙○○先後之供述，所應審究者為蔣光南究
    竟係以每公斤100 萬元之代價出售於被告乙○○，再由乙○
    ○自行在台灣出售，自負盈虧；抑或係蔣光南與被告乙○○
    基於共同之犯意而共同自越南私運、運輸、販賣第一級毒品
    海洛因進入台灣？雖乙○○之供述語意不清，但本院依據１
    其於檢察官偵查中所稱：「他（指蔣光南）用1 公斤約3 塊
    海洛因磚塊100 萬元的價格批給我，至於我賣出去多餘的利
    潤是我賺的」；於法務部調查局南機組調查時所稱「（問：
    本次走私海洛因毒品銷售後可獲利若干？）若以每公斤售價
    200 萬至240 萬元計，我約可獲利1500萬至2100萬元」以觀
    ，足認被告乙○○係自負盈虧、自行負責銷售；２其於檢察
    官偵查中供稱：「（問：這批貨有幾位金主？）是蔣光南寄
    賣，但其中有20塊蔣某的代表會來拿給桃園的『光明』，其
    他40塊是我賣出後再把錢算給『阿平』，約要1500萬元」、
    「（問：搖頭丸何來？）這部分我不清楚，一開始蔣光南沒
    有說，後來蔣某說先放我這邊，會找人向我拿」等情，顯見
    蔣光南之毒品與被告乙○○之毒品之所有權分開，被告乙○
    ○僅取得其中之40塊海洛因。則如蔣光南與乙○○係基於共
    同之犯意，為何蔣光南未將全部之毒品均委託乙○○處裡，
    而要將20塊海洛因及安非他命自行取走？等情，認為被告乙
    ○○係以每公斤100 萬元之代價向蔣光南購入，再由乙○○
    自行在台灣出售，自負盈虧；換言之，蔣光南係提供乙○○
    毒品之來源者無疑。
  (四)被告乙○○於法務部調查局南機組調查時另供稱：「（問：
    天註冷凍廠內第8 號冷凍倉庫係由何人出面承租？）該倉庫
    係我於九月間，前往以『黃文祥』名義向天註冷凍庫莊小姐
    承租；並無簽訂契約，該冷凍庫租期1 個月，租金26000 元
    」等語（見偵查卷第25頁倒數第2 行至26頁第2 行）。證人
    蘇雅莉（即天註冷凍企業公司之會計）於法務部調查局南機
    組調查時亦證稱：係乙○○於92年9 月22日起租用，並先行
    預繳1月 租金，乙○○前來洽租冷凍庫事宜時，係由我與其
    作初步之接洽；我打電話告知莊順玉廠長，並當場由莊、許
    2 人於電話中談妥，以每月26000 元代價將第八號冷凍庫出
    租於乙○○」等語（見南機組卷第43頁）。被告乙○○復供
    稱：「（問：175 箱冷凍蝦之收貨人為何人？）收貨人為『
    黃文祥』，係蔣光南方面在越南於船務公司填單登記所填載
    之假名，實際上並無其人，蔣光南來電告知我收貨人為『黃
    文祥』，並傳真收貨單1 紙給我，要我該批毒品貨物抵台時
    ，以『黃文祥』名義收貨，我願意提供該收貨（估價單）影
    本予貴單位參考」、「（問：該批夾藏海洛因、搖頭丸毒品
    175 箱冷凍蝦仁漁貨由船公司運抵天註冷凍廠內第8 號冷凍
    倉庫時，係由何人出面清點簽收該批貨品？）當時我係委由
    蕭姓工人前往簽收該批貨品」等語（見偵查卷第25頁）。證
    人蕭奕精於法務部調查局南機組亦證稱：「9 月29日下午15
    時左右，王偉仁（指被告乙○○）打電話告訴我，漁貨已抵
    高雄，要我馬上前往中華路、九如路口與陳金富太太見面，
    見後陳金富太太交付35000 元給我及達海水產有限公司豐海
    號估價單，我隨即撥0000000000號給王偉仁告知已收到
    35000 元及估價單，王偉仁要我以其中27300 元支付漁貨船
    運費用，另憑估價單充當領貨單領貨」、「我在貨車司機提
    供之送貨單上依王偉仁電話指示簽『黃文祥』名字代為簽收
    」、「9 月30日中午12時30分，王偉仁來電約我13時左右，
    在高雄市○○路、四維路口高雄市政府大樓旁見面，見面後
    ，王偉仁向我索回天註冷凍廠8 號冷凍庫鑰匙3 支，我並交
    付前述估價單及送貨明細各1 紙」、「（問：乙○○於本組
    所拍攝之口卡照片是否為你前述之王偉仁？）是的」等語（
    見南機組卷第30頁至31頁）。證人洪國雄亦證稱：「該批冷
    凍漁貨是由何人委託裝載，我不清楚，依照越南傳真內容記
    載該批漁貨在台灣之收貨人為『黃文祥』；該傳真在該船卸
    貨、交貨等手續完成後已經銷毀了」等語（見南機組卷第50
    頁）；此外，復有蕭奕精在92年9 月29日收貨單上以「黃文
    祥」名義簽收由船公司送達175 箱冷凍蝦仁之收貨單影本1
    紙在卷可憑（見偵查卷第30頁）。因此，天註冷凍廠內第8
    號冷凍倉庫係被告乙○○所承租，被告乙○○亦知悉「黃文
    祥」係被冒用，而仍以王偉仁自稱，僱用不知情蕭奕精，指
    示蕭某前往冷凍倉庫以冒用黃文祥名義收受系爭175 箱冷凍
    蝦仁無訛。再者，被告乙○○原打算取出寄放在天註冷凍廠
    之毒品前往南二高休息站解凍之事實，亦據其於檢察官偵查
    中供述在卷（見偵查卷第131 頁）。
  (五)被告丙○○確有收受被告乙○○所交付之美金10000 元、
    11000 元，而搭機前往越南，且於會同被告乙○○前往天註
    冷凍廠欲取走冷凍蝦仁時經警查獲等情，已迭據其於檢察官
    偵查中、原審法院及本院審理時供認在卷，核與同案被告乙
    ○○所述情節相符。次應審究者，係被告丙○○是否知悉被
    告乙○○指示其前往越南購買蝦仁之目的是要供夾藏海洛因
    走私運輸入境？被告丙○○於檢察官聲請羈押時，經原審法
    院訊問時，自承0000000000號電話係其在使用（見原審聲羈
    字第606 號卷第6 頁）。依法務部調查局南機組所提供被告
    丙○○與被告乙○○之通聯記錄監聽內容所載，在92年9 月
    28日中午11時25分，被告乙○○以公共電話撥打被告丙○○
    所使用之0000000000號行動電話之通話內容（台語，下同）
    為：Ａ（被告乙○○）：「幹，我都打不通？」。Ｂ：「這
    樣，人家可能還沒有上班吧」。Ａ：「幹，也沒有打電話給
    我啦」。Ｂ：「再等一下，再晚一點，下午時再看看，我剛
    剛有到那邊去了」等語；同日下午10時21分44秒，被告乙○
    ○以公共電話撥打被告丙○○所使用上開行動電話之通話內
    容為：Ａ（被告乙○○）：「要不要看電影？」。Ｂ（被告
    丙○○）：「不啦，不要啦，我等一下迷一下（按係睡一下
    之意），等一下，等一下要起來」。Ａ：「啊，你干會赴？
    」。Ｂ：「會啦、會啦」。Ａ：「你干會起來？」。Ｂ：「
    會啦、會啦，我有轉鬧鍾了」、「你先去看，你看完之後，
    咖啡喝一杯，在周圍就好了，在外圍就好啦」。Ａ：「我等
    一下再～時間到我再叫你們」。Ｂ：「好啦」等語（見原審
    卷第75頁）；同日下午10時49分15秒時，被告乙○○又以公
    共電話撥打被告丙○○所使用上開行動電話，渠等對話對容
    如下：Ａ（即被告乙○○）問Ｂ（即被告丙○○）：「你在
    哪？」。Ｂ：「我在路邊而已，在我家旁邊而已，在邊仔而
    已」。Ａ：「我感覺你家那邊怪怪！」。Ｂ：「我家這裡？
    我家這裡？喂」。Ａ：「嗯」。Ｂ：「你有來這裡嗎？」。
    Ａ：「有」。Ｂ：「哪有呢？哪有呢？」。Ａ：「有啦，有
        人站在那裡」。Ｂ：「不可能啦！」。Ａ：「我在這裡
        繞了好幾圈了，我不知？」。Ｂ：「你現在在旁邊而已
        嗎？」。
    Ａ：「啊，我走了，沒有了。我現在又繞過去了，現在不用
        講那個啦」。Ｂ：「我在外面，在旁邊這裡而已，在旁
        邊這裡而已」。Ａ：「好啦」等語（見原審卷第76頁）
        ；92年9 月29日下午5 時零5 分許，被告乙○○又以公
        共電話撥打被告丙○○所使用前開行動電話之對話內容
        如下：Ａ（即被告乙○○）問Ｂ（即被告丙○○）：「
        幹ＸＸ，他（指工人）手機打不通」。Ｂ：「他在門口
        啦」。Ａ：「載貨的人，手機也打不通。說要來也不見
        蹤影，他說最晚再20分鐘到」。
    Ａ：「送貨的一直打不通，奇怪呢？」。Ｂ：「好了啦，再
        等一下啦，你打給蕭仔啦，說人家馬上到啦」等語（見
        原審卷竹77頁）；92年9 月30日下午8 時14分零3 秒許
        ，被告丙○○以公共電話撥打被告乙○○使用
        0000000000號行動電話之對話內容如下：Ａ（即被告丙
        ○○）告訴Ｂ（即被告乙○○）：「剛剛我打的啦，還
        在睡，剛剛那支電話會吃銅板」。Ｂ：「要起來了！嗯
        ，起來了」。Ａ：「不，我在厝」。
    Ｂ：「奇怪！你打了好幾通嗎？我想奇怪！」。Ａ：「對，
        我打的啦」。Ｂ：「你隨便弄，昨天『相機』」都～」
        。Ａ：「好，我知道啦！」。Ｂ：「好，我再帶下去」
        。Ａ：「好，趕緊來弄，弄起來呀」等語，有監聽譯文
        在卷可憑（見原審卷第76頁至78頁）。如前所述，系爭
        夾藏毒品之蝦仁係於92年9 月29日晚間送達天註冷凍廠
        ，而依上開通訊譯文顯示之談話內容觀之，被告乙○○
        於同年月28日起迄於蝦仁送達前，即三番二次以公共電
        話與被告丙○○聯絡，欲確認冷凍蝦仁是否送達冷凍廠
        ，且唯恐被告丙○○睡過頭，無法共同前往，而被告丙
        ○○亦告訴被告乙○○看完電影後，在「周圍、外圍」
        等語，唯恐過於靠近易遭人發覺。又如被告丙○○主觀
        上認其所購得之蝦仁內並未藏放海洛因毒品，必然心地
        坦蕩蕩，則其對被告乙○○一再告以住家外似有人在徘
        徊監視等情時，對於被告乙○○一再懷疑，應該是感到
        莫明奇妙，方合於常情，乃竟回答「不可能」等語。如
        冷凍庫內僅單純寄藏所購買之蝦仁，冷凍庫之租期既尚
        未屆至，被告丙○○亦無主動積極地催促被告乙○○「
        趕緊弄起來」之必要，且一般人亦無以「弄起來」表示
        洗臉之意。參以被告乙○○於檢察官偵查中亦供稱：「
        （問：原本你預計與丙○○一同前往解凍？）是的」等
        語（見偵查卷第131 頁），足徵所謂「趕緊弄起來」等
        語，係將冷凍蝦仁搬出冷凍庫解凍之意，被告丙○○辯
        稱不知冷凍蝦仁內藏放有毒品海洛因云云，「趕緊弄起
        來」是「趕快起來洗臉」云云，顯係避重就輕之詞，不
        足採信。參以被告乙○○於檢察官偵查中供稱：「（問
        ：丙○○有何好處？）我說如有賺錢，就給他100 萬元
        做生意」等語（見偵查卷第131 頁）；於檢察官聲請原
        審法院裁定准予羈押時亦供稱：我是說要他順利購買蝦
        仁回來，就給他100 萬元等語（見原審聲羈字第606 號
        卷第9 頁）。
    被告丙○○於法務部調查局南機組調查及檢察官偵查時亦先
    後供稱：乙○○有說「若有賺錢，將拿一筆錢給我作生意」
    等語（見偵查卷第12頁及第40頁）；於原審法院初次訊問時
    亦坦承被告乙○○有說如果有賺錢，要給100 萬元（見原審
    卷第23頁）。被告乙○○於原審法院審理時供述認識被告乙
    ○○不到1 年，且未常往來等情（見原審卷第163 頁至第
    164 頁），而7000元美金所購得之蝦仁，折換新台幣亦不過
    是238000餘元，被告丙○○先後不過前往越南2 次，如僅係
    購買漁貨，卻可獲得100 萬元之巨額報酬，顯與常情不合。
    何況，依被告丙○○於偵查中所提出九龍海產公司報價單影
    本（見偵查卷第96頁）之記載，購買蝦仁之價錢係開信用狀
    支付，而非以美金現金支付，益徵被告丙○○所攜帶之
    12000 元之美金並非用於支付購買蝦仁之用。又在越南之冷
    凍室係被告丙○○所承租，此經被告丙○○於檢察官偵查中
    陳明在卷（見偵查卷第41頁）。惟依被告丙○○所提出之寄
    倉合約書所載，承租人係陳善平（見同上偵查卷第94頁）；
    如係一般正常之蝦仁買賣，又何以不用本人之名義租用？再
    者，被告乙○○購買蝦仁僅係供其掩飾走私運送第一級毒品
    海洛因之用，故亦不可能委託被告丙○○長期在越南購買漁
    貨，因此，被告丙○○所辯100 萬元係長期在越南購買漁貨
    之代價云云，顯然不實，無可採信。被告乙○○事後於原審
    法院供稱：是要借給被告丙○○云云，核與其之前於檢察官
    偵查中所陳不符，且借貸與報酬係絕然不同之觀念，不可能
    混淆，因此被告乙○○事後於原審法院所稱係借貸云云，應
    係迴護被告丙○○之詞，不足採為被告丙○○有利之認定。
    又若被告丙○○果真係為被告乙○○前往越南購買漁獲，應
    該知悉越南何處有漁獲販售，豈有第1 次千里迢迢前往越南
    購買漁貨，卻空手而回，又係透過「阿端」之人介紹方知何
    處有販賣冷凍蝦仁之理。綜上所述，被告丙○○應係受被告
    乙○○之託，前往越南安排走私運輸毒品海洛因返台，而非
    單純受被告乙○○委託前往越南購買漁貨，至為顯然。被告
    乙○○陳稱被告丙○○不知情云云，應係迴護之詞，不足為
    被告丙○○有利之認定。
  (六)被告丙○○雖於法務部調查局南機組調查及檢察官偵查時辯
    稱：所購買之冷凍蝦仁遭綽號「阿端」之人拿出冷凍倉庫13
    箱，約1 星期後再放回云云（見偵查卷第16頁及第41頁）。
    惟此為被告丙○○片面所持之辯解，並無其他佐證，且如前
    所述，佐以被告丙○○與乙○○間之監聽錄音對話內容及被
    告乙○○同意給予100 萬元等情，已足以證明被告丙○○並
    非單純前往越南購買蝦仁，亦即其受託前往越南購買蝦仁，
    係為便於掩飾夾藏毒品海洛因走私入境，因此，亦可以證明
    被告丙○○此部分所持之辯解，顯然不實。
  (七)被告乙○○雖辯稱不知冷凍蝦仁內夾藏有第二級毒品安非他
    命云云。惟如前所述，被告乙○○已先後供稱蔣光南於該批
    漁貨自越南出發後有告知另有安非他命，到台灣後自會有人
    聯絡等語（見偵查卷第38頁反面、第69頁）。又被告乙○○
    於原審法院、本院前審及本院審理中，一再指稱本次自越南
    走私運輸毒品係由方開明主導等語；其於法務部調查局南機
    組調查時亦供稱「蔣光南在台灣之聯絡人為綽號『阿平』男
    子；經本院前審依被告乙○○聲請，向高雄看守所調取其與
    葉清霞接見錄音帶，當庭勘驗結果，被告乙○○亦一再指稱
    方開明亦參與
    本件走私毒品之情事，且聲稱方開明知情，其顯係遭方開明
    陷害等語，有勘驗筆錄在卷可憑；本院審酌被告乙○○於接
    受法務部調查局南機組調查伊始即指出「阿平」之男子亦參
    與其事，且被告乙○○確實尚須將販賣毒品所得款項中之
    1000餘萬元給蔣光南，而蔣光南復因逃亡於外國，上開款項
    須由其指派在台之人員處理，因此，認綽號「阿平」之男子
    確亦參與本件犯行。惟綽號「阿平」之男子是否係被告乙○
    ○所指方開明本人，自應由檢察官續行偵查；。被告丙○○
    所舉之證人高得勝於本院前審審理時證稱：92年3 月及5 月
    間，曾與被告丙○○、乙○○等一起用餐，席間乙○○曾請
    被告丙○○去越南處理漁貨，之前丙○○與乙○○並不認識
    等語（見本院上訴(二)卷第12頁以下）。惟被告丙○○與乙○
    ○縱認識不久，亦不足以證明被告丙○○不可能受被告乙○
    ○之託，前往越南代為安排部分毒品走私之工作。再者，走
    私運送毒品係高度違法之事，亦不可能於席間在眾人面前談
    論，是證人高得勝所證，仍不足以證明被告丙○○係單純受
    僱於被告乙○○前往越南購買蝦仁，而為其有利之認定。
  (八)如前所述，被告乙○○於檢察官偵查中供稱：「海洛因是我
    走（私）的」、「是蔣光南的，他託我寄賣，他用1 公斤約
    3 塊海洛因磚塊100 萬元的價格批給我，至於我賣出去多餘
    的利潤是我賺的」等語；於法務部調查局南機組調查時供稱
    ：本次走私海洛因毒品若以每公斤售價200 萬至240 萬元計
    ，我約可獲利1500萬至2100萬元等語，足徵被告乙○○就販
    賣海洛因部分，確有意圖營利之不法意圖。
  (九)被告乙○○於本院審理中為被告丙○○之證人，證稱：「我
    是要給丙○○機票的錢和生活費用，之後丙○○有還給我六
    千元美金。」，「（92年9 月15日丙○○回來的時候是否有
    告訴你發生何事？）沒有，只有說漁獲買好了。」，「（是
    否有說在漁獲藏東西？）他沒有說。」，「（請丙○○去越
    南買漁獲是否有何代價？）沒有，是在我事後有賺錢之後才
    借錢給他做生意。」，「（丙○○在越南買完漁獲放入倉庫
    ，被人動過手腳才將漁獲進口，你是否知情？）我並不知情
    。」，「（那為何丙○○只會選擇領取有記號的三箱漁獲）
    這是調查局人員亂說的，丙○○是去要將全部的漁獲領出來
    ，他一進去就被調查局抓了。」，「（於原審審理時陳述丙
    ○○並不知道漁獲藏有毒品？）這是真的，因為別人做的事
    情，不可能會告訴他。」云云；核與其於法務部調查局南機
    組、檢察官偵查中及本院上開之認定不符，顯係事後迴護被
    告丙○○之詞，尚不足為被告丙○○有利認定之依據。證人
    葉清霞於本院審理中證稱：「（如何認識方開明？）是乙○
    ○介紹的，大約在92年間認識的。」，「只有聽過蔣光南與
    乙○○有一同要進漁獲，是要從越南寄過來。」，「（要進
    漁獲的事情，蔣光南是否有與乙○○討論過？）在我家的時
    候我有聽乙○○講蔣光南要漁獲給他。」，「（有無聽到乙
    ○○購買漁獲的時候提到過方開明？或是方開明有在場？）
    乙○○有提過，方開明並沒有在場。」云云，以及本院勘驗
    被告乙○○於看守所中與證人葉清霞、羅順成之談話錄音帶
    ，均僅係有無其他人參與本案毒品之情形，均不足為被告乙
    ○○有利認定之依據，併予敘明。
  (十)綜上所述，被告乙○○所辯僅可獲得400 萬元報酬云云，應
    係避重就輕之詞，被告丙○○所辯其係被矇在鼓裡，就本件
    走私、運輸毒品完全不知情云云，亦係飾卸之詞，不足採信
    ，被告等2 人所犯上開犯行，應堪認定。
三、按毒品之運輸，只要已有毒品之認識，不問出於為自己或他
    人而運送，亦不分由國外輸入國內，或國內輸出國外，即在
    國內2 區域間具有輸出或輸入作用之運送者，均屬之；又所
    謂販賣行為，並不以販入之後復行賣出為要件，祇要以營利
    為目的，將毒品購入或賣出，有1 於此，其犯罪即為完成。
    若係基於營利意圖而販入，雖未及賣出，仍屬販賣既遂，此
    有最高法院67年度臺上字第2500號判例可資參照。又海洛因
    、安非他命屬於毒品危害防制條例第2 條第2 項第1 、2 款
    所列之第1 、2 級毒品，且經行政院公告為「甲類第四級之
    管制進出口物品」。核被告乙○○意圖販賣第一級毒品海洛
    因而向蔣光南購入海洛因，並自越南走私、運輸第一級毒品
    海洛因入境之行為，係犯毒品危害防制條例第4 條第1 項之
    運輸、販賣第一級毒品罪及懲治走私條例第2 條第1 項之私
    運管制物品進口罪。被告乙○○於該批漁貨入境後已得知另
    夾藏有安非他命，因有指示豐海號運搬船不知情之交貨人員
    ，將該漁貨運送至天註冷凍廠冷藏，此部分係以間接正犯之
    方式另犯毒品危害防制條例第4 條第2 項之運輸第二級毒品
    罪。核被告丙○○自越南走私、運輸第一級毒品海洛因入境
    之行為所為，係犯毒品危害防制條例第4 條第1 項之運輸第
    一級毒品罪及懲治走私條例第2 條第1 項之私運管制物品進
    口罪。被告乙○○與丙○○就上開運輸、私運管制進口物品
    第一級毒品海洛因之犯行，有犯意之聯絡及行為之分擔，均
    為共同正犯。被告乙○○利用不知情之蕭奕精在收貨單內收
    貨人欄內簽署「黃文祥」之姓名，以表示運送之貨物已由「
    黃文祥」領取之意思後，將送貨單原本交給送貨司機，以行
    使該偽造之收據，足生損害於「黃文祥」之所為，係犯刑法
    第216 條、第210 條之行使偽造私文書罪，且為該罪之間接
    正犯。被告乙○○利用他人偽造私文書之行為，應為行使之
    高度行為所吸收，不另論罪。被告乙○○所犯毒品危害防制
    條例第4 條第1 項之運輸第一級毒品罪、同條例第4 條第2
    項運輸第二級毒品罪及懲治走私條例第2 條第1 項之私運管
    制物品進口罪間，乃係以一行為而同時觸犯之，為想像競合
    犯，依刑法第55條之規定，從1 重依運輸第一級毒品罪處斷
    。被告乙○○所犯之運輸第一級毒品、販賣第一級毒品及行
    使偽造私文書等3 罪間，有方法結果之牽連關係，應從較重
    之販賣第一級毒品毒品罪處斷。被告乙○○於調查局訊問及
    檢察官偵查中供出上開毒品來源係向蔣光南所購入，並因而
    破獲蔣光南（現通緝中），此有乙○○之筆錄及蔣光南之前
    科表可稽，就乙○○部分應依毒品危害防制條例第17條之規
    定減輕其刑。被告丙○○所犯毒品危害防制條例第4 條第1
    項之運輸第一級毒品罪及懲治走私條例第2 條第1 項之私運
    管制物品進口罪間，乃係以1 行為而同時觸犯之，為想像競
    合犯，依刑法第55條之規定，從1 重依運輸第一級毒品罪處
    斷。公訴人雖未就被告乙○○所犯刑法第216 條、第210 條
    之行使偽造私文書罪部提起公訴，惟既經查明，且此部分犯
    行與起訴運輸毒品部分，有方法結果之牽連關係，自應為起
    訴效力所及，本院自應併予審理判決。又被告等行為後，毒
    品危害防制條例固於92年7 月9 日修正公布，並於93年1 月
    9 日施行，但關於被告所犯之該條例第4 條第1 項、第2 項
    運輸第一、二級毒品等罪刑之規定，並未修正，自無比較新
    舊法適用之問題，附此敘明。
四、原審據以論罪科刑，固非無見；惟(一)扣案海洛因、安非他命
    與其外包裝並非不可分離原判決就扣案毒品外包裝，亦依毒
    品危害防制條例第18條第1 項前段之規定，均宣告沒收銷燬
    之，尚有未洽。(二)原判決於事實欄內認定被告乙○○係意圖
    販售第一級毒品海洛牟利，而自越南私運、運輸海洛因入境
    ，惟理由欄內並未敘明認定被告乙○○有意圖營利依據，理
    由不備亦有未合。(三)被告乙○○另犯刑法第216 條、第210
    條之行使偽造私文書罪，且此部分犯行與起訴運輸毒品部分
    ，有方法結果之牽連關係，為起訴效力所及，原判決未並予
    審判，於法亦有未合。(四)蔣光南為被告乙○○之上游，即其
    毒品來源之人，與被告乙○○並無共犯關係，原判決認被告
    乙○○與蔣光南等人有犯意之聯絡及行為之分擔，尚有未當
    。(五)被告乙○○於調查局訊問及檢察官偵查中供出上開毒品
    來源係向蔣光南所購入，並因而破獲蔣光南，就乙○○部分
    應依毒品危害防制條例第17條之規定減輕其刑，已如前述，
    原判決就此部分漏未減輕其刑，亦有未當。被告丙○○及其
    配偶甲○○上訴意旨否認被告丙○○犯罪；被告乙○○上訴
    意旨否認毒品係其所有，且係受僱於方開明，預期報酬僅
    400 萬元云云，指摘原判決不當，固均屬無理由，惟原判決
    既有上開可議，自應由本院將原判決撤銷改判。爰審酌被告
    乙○○有違反懲治走私條例及麻醉藥品管理條例之前科記錄
    ，於90年4 月19日假釋並交付保護管束出獄，尚未假釋期滿
    執行完畢，此有臺灣高等法院被告全國前案紀錄表1 份在卷
    可按，仍不知悔改，明知海洛因、安非他命係毒品，施用者
    容易上癮而戒除不易，除個人身心飽受摧殘外，輕則吸後枯
    癟或猝死而致家庭破碎，重則為取得購買毒品之金錢致淪為
    娼妓盜匪，足以腐蝕民心國基，斲喪民族生機，危害至深且
    鉅，竟為貪圖一己之私利，不惜違法犯禁，與蔣光南等謀議
    運輸毒品海洛因回台販售，且一次走私回台之毒品海洛因及
    安非他命數量分別高達60塊及13大包，分別淨重合計
    23705.08公克及4695.61 公克，其數量極為龐大，對國家社
    會之危害至深且鉅，且率以毒害他人犯罪手段牟利，犯罪情
    節嚴重，惡性甚鉅，量處被告乙○○無期徒刑，併依刑法第
    37條第1 項規定，宣告褫奪公權終身。被告丙○○協助被告
    乙○○運輸第一級毒品海洛因返台，且數量甚巨，對於非法
    施用海洛因之來源之提供大有助益，如流入市面，所生影響
    非僅多數人之生命、身體受其侵害，社會、國家亦不能倖免
    ，惟考量其運輸海洛因之結果終遭查獲，且其並非主謀，實
    際亦未獲取100 萬元之報酬等一切情狀，亦量處無期徒刑，
    併依刑法第37條第1 項規定宣告褫奪公權終身。扣案之海洛
    因60塊（淨重合計23705.08公克、純度100 分之86.74 、純
    質淨重合計20561.78公克）、安非他命13大包（淨重合計46
    95.61 公克，純度分別為100 分之35.62 及100 分之36.29
    ，純質淨重合計1672.88 公克），分別係第一、二級毒品，
    不問屬於犯人與否，應依毒品危害防制條例第18條第1 項前
    段之規定，均宣告沒收銷燬之。海洛因外包裝重計28 12.21
    公克；安非他命外包裝重146.16公克，係共犯蔣光南所有，
    且係供防潮等運輸毒品所用之物；扣案夏普牌銀色行動電話
    手機1 支（含和信SIM 卡1 張），係被告丙○○所有，此經
    其陳明在卷（見偵查卷第15頁），扣案0000000000號行動電
    話手機1 支 (含SIM 卡1 張)， 係被告乙○○所有，此據其
    於本院審理中自承在卷 (見本院94年4 月14日審判筆錄)，
    且係被告乙○○、丙○○二人聯絡運送毒品所用之物，爰依
    毒品危害防制條例第19條第1 項規定，均宣告沒收。92年9
    月29日收貨單內偽造「黃文祥」之署押1 枚，爰依刑法第
    219 條規定宣告沒收。至扣案其餘NOKIA8250 型手機1 支（
    含泛亞公司之SIM 卡1 張、電話號碼分別為0000000000號）
    ，並無證據足以證明係被告乙○○供犯罪所用之物，故不予
    宣告沒收，附此敘明。
五、公訴意旨另略以：丙○○與乙○○基於自越南運輸第一級毒
    品海洛因來臺販售牟利之共同犯意聯絡，依乙○○之指示，
    於92年7 月下旬，前往越南透過蔣光南派駐當地之代表綽號
    「阿端」之介紹，以美金7000元之價格購買海蝦175 箱後，
    由綽號「阿端」之男子將海蝦鋪蓋在海洛因上面後，私運返
    台販售圖利，因認被告丙○○另涉有毒品危害防制條例第4
    條第1 項之販賣第一級毒品罪嫌。按犯罪事實應依證據認定
    之，無證據不得認定犯罪事實，刑事訴訟法第154 條第2 項
    定有明文。經查，依卷存之證據，僅足以證明乙○○有指派
    被告丙○○前往越南採購蝦仁作為掩飾、夾藏海洛因入境之
    手法及會同乙○○前往天註冷凍廠取出夾藏有海洛因之冷凍
    蝦仁而已，並無確切之證據足以證明其亦有參與販售之謀議
    ，在別無積極證據之下，實難逕認被告丙○○與乙○○間有
    販賣海洛因之犯意聯絡。此外，復查無其他積極證據足以證
    明被告丙○○有販賣第一級毒品之犯行，此部分本應為無罪
    之諭知，惟公訴意旨認此部分與前開論罪之運輸第一級毒品
    部分，有牽連犯之裁判上一罪關係，故不另為無罪之諭知。
據上論結，應依刑事訴訟法第369 條第1 項前段、第364 條、第
299 條第1 項前段，毒品危害防制條例第4 條第1 項、第2 項、
第17條、第18條第1 項前段、第19條第1 項，懲治走私條例第2
條第1 項，第3 條第1 項、刑法第11條、第28條、第55條、第
216 條、第210 條、第219 條、第37條第1 項，判決如主文。
本案經檢察官張金塗到庭執行職務。
中　　華　　民　　國　　94　　年　　4 　　月　　21　　日
                  刑事第九庭    審判長法  官 張明松
                                      法  官 郭玫利
                                      法  官 任森銓
右正本證明與原本無異。
如不服本判決應於收受本判決後10日內向本院提出上訴書狀，其
未述上訴理由者，並得於提起上訴後10日內向本院補提理由書
狀（均須按他造當事人之人數附繕本)「 切勿逕送上級法院」。
中　　華　　民　　國　　94　　年　　4 　　月　　21　　日
                                      書記官 蘇恒仁
附錄本判決論罪科刑法條：
毒品危害防制條例第4條
製造、運輸、販賣第一級毒品者，處死刑或無期徒刑；處無期徒
刑者，得併科新臺幣10,000,000萬元以下罰金。
製造、運輸、販賣第二級毒品者，處無期徒刑或7 年以上有期徒
刑，得併科新臺幣7,000,000 萬元以下罰金。
製造、運輸、販賣第三級毒品者，處5 年以上有期徒刑，得併科
新臺幣5,000,000萬元以下罰金。
製造、運輸、販賣第四級毒品者，處3 年以上10年以下有期徒刑
，得併科新臺幣3,000,000 萬元以下罰金。
製造、運輸、販賣專供製造或施用毒品之器具者，處1 年以上7
年以下有期徒刑，得併科新臺幣1,000,000萬元以下罰金。
前5項之未遂犯罰之。
懲治走私條例第2條
私運管制物品進口、出口逾公告數額者，處七年以下有期徒刑，
得併科新臺幣3,000,000萬元以下罰金。
以犯前項之罪為常業者，處3 年以上10年以下有期徒刑，得併科
新臺幣5,000,000萬元以下罰金。
第1項之未遂犯罰之。
第1項所稱管制物品及其數額，由行政院公告之。
懲治走私條例第3 條
運送、銷售或藏匿前條第1 項之走私物品者，處5 年以下有期徒
刑、拘役或科或併科新臺幣1,500,000萬元以下罰金。
以犯前項之罪為常業者，處1 年以上7 年以下有期徒刑，得併科
新臺幣3,000,000萬元以下罰金。
第 1 項之未遂犯罰之。
